【裁判字號】    89,聲,64
【裁判日期】    890117
【裁判案由】    聲請迴避
【裁判全文】
臺灣臺中地方法院刑事裁定                            八十九年度聲字第六四號
    聲  請  人
    即  自訴人  甲○○
右聲請人因聲請迴避案件，聲請本院法官迴避，本院裁定如左：
    主  文
聲請駁回。
    理  由
一、聲請意旨略以：聲請人自訴施仁謀詐欺、背信、偽造文書案（八十八年度自字第
    一二八二號），所自訴被告犯罪事實之一「自訴人向銀行之分戶貸款被告被告做
    為另案被告即建設公司之借款抵押設定之連帶總擔保」者，此種違法行為已證據
    確鑿，承審法官張升星卻認為此種現象係建設公司與銀行之普遍犯罪現象，故命
    令聲請人除非能另行提出新事實新證據否則不予開庭審理，此種行為已違反法官
    應有職責，且係縱容犯罪行為，足證法官張升星執行職務有偏頗之虞，為此依刑
    事訴訟法第十八條第二款規定，聲請法官迴避等語。
二、按當事人遇有推事（下均稱法官）有刑事訴訟法第十七條以外情形，足認其執行
    職務有偏頗之虞者，得聲請法官迴避，刑事訴訟法第十八條第二款固定有明文。
    惟查所謂「足認其執行職務有偏頗之虞者」，係指以一般通常之人所具有之合理
    觀點，對於該承辦法院能否為公平之裁判，均足產生懷疑；且此種懷疑之發生，
    存有其安全客觀之原因，而非僅出諸當事人自己主觀之判斷者，始足當之。至於
    訴訟上之指揮乃屬法院之職權，當事人之主張、聲請，在無礙於事實之確認以及
    法的解釋適用之範圍下，法院固得斟酌其請求以為訴訟之進行，但仍不得以此對
    當事人之有利與否，作為其將有不公平裁判之依據，更不得以此訴訟之進行與否
    而謂有偏頗之虞聲請法官迴避，最高法院七十九年度臺抗字第三一八號判例可資
    參照。
三、本件聲請人聲請法官張升星迴避，無非對法官審理本案時之訊問內容，及令聲請
    人提出新事實新證據之訴訟指揮有所疑惑等為其理由，然就自訴人提起自訴時所
    敘明犯罪事實及證據，是否已足為被告有罪之認定，仍應由承審法官於訴訟中綜
    觀全部卷證依法為判斷，核聲請人之主張，均屬承審法官依法得為訴訟指揮之範
    圍，尚難僅憑聲請人主觀上對於法官之訊問方法、指揮進行訴訟及調查證據是否
    適當有所質疑，甚至聲請人自行對相關證據證明力如何有所臆測、評價，即堪認
    此有何客觀上足疑其為不公平審判之原因事實，復查無具體事實可證承審法官與
    該案訴訟關係人有何故舊恩怨而足認其執行職務有偏頗之虞等情事，依前揭說明
    ，自不得遽此指法官有偏頗之虞，將為不公平之裁判，而聲請迴避。是本件聲請
    ，並無理由，應予駁回。
據上論斷，應依刑事訴訟法第二十一條第一項，裁定如主文。
中      華      民      國      八十九      年      一    月    十七    日
                                臺灣臺中地方法院刑事第一庭
                                    審判長  法  官  康  應  龍
            法  官  李  國  增
                                            法  官  林  麗  真
右正本證明與原本無異。
如不服本裁定，應於送達後五日內，向本院提出抗告狀。
                                            書記官
中      華      民      國      八十九      年      一    月    十八    日


司法院資訊處製作；財團法人民間司法改革基金會備份。
